

KENSINO ODE

BACKEND DEVELOPER

My Contact

zayn.dev.1510@gmail.com

(L) +6282297886738

Jln Ahmad Yani, Baubau

https://github.com/zayndev-1510

Keterampilan Lunak

- Microsoff Office
- Linux

Keahlian

- HTML & CSS
- Javascript (Angular JS & React JS)
- PHP (Laravel & CI)
- Java & Kotlin
- · Golang (Gorm & Gim)
- Github

Pendidikan

- SMP Negeri 1 Mangoli Utara
 Juli 2010
- SMA Negeri 1 Mangoli Utara
 Agutsuts 2014
- Universitas Dayanu Ikshanuddin Baubau Sarjana Teknik Informatika

Agustus 2015- Februari 2020

Tentang Saya

Saya Adalah Backend developer yang mampu membangun aplikasi berbasis website dan mobile dengan menggunakan stack teknologi modern, serta mampu merancang dan menganalisis sebuah sistem atau aplikasi sesuai kebutuhan dan memiliki pengalaman kurang lebih 3 tahun lebih dalam pengembangan aplikasi berbasis web dan mobile mulai analisis sesuai kebutuhan hingga pengujian .

Pengalaman Kerja

Asisten Dosen Labotorium Informatika Unidayan Baubau Juni 2018 – Januari 2020

Sebagai Penanggung Jawab Dalam Membantu Dosen Proses Belajar Mengajar Dilaborotorium

SISTEM INFORMASI BPDB Baubau Berbasis Website Januari 2019 – Maret 2019

- Sebagai Programmer Dalam Merancang Dan Menganalisis Sistem Yang Dibutuhkan Di Website.
- Membangun Sistem Sesuai Rancangan Menggunakan HTML,CSS,PHP, Dan Javascript
- Melakukan Pengujian Sistem Secara Manual Sebelum Dipublikasikan
- Melakukan Pengujian Sistem Secara Resmi Di Publikasikan Di Kantor BPDB Baubau

Aplikasi Absen Karyawan Menggunakan Scan QR Barcode Berbasis Mobile

September 2020 - September 2020

- Sebagai Programmer Dalam Merancang Dan Menganalisis Sistem Yang Dibutuhkan Di Aplikasi.
- Membangun Sistem Sesuai Rancangan Dengan Menggunakan Java dan Laravel
- Melakukan Pengujian Sistem Secara Manual Sebelum Dipublikasikan

E-Library Universitas Dayanu Ikshanuddin Baubau Berbasis Website

Oktober 2022 - Desember 2022

- Sebagai Staft IT Dan Programmer Dalam Merancang Dan Menganalisis Sistem Yang Dibutuhkan Di Website.
- Membangun Sistem Sesuai Rancangan Menggunakan Framework Laravel Dan Angular JS
- Melakukan Pengujian Sistem Secara Manual Sebelum Dipublikasikan
- Melakukan Pengujian Sistem Secara Resmi Di Publikasikan Di Ruangan Rektor Univeristas Dayanu Ikshanuddin Baubau